臺灣高等法院刑事判決　　　　　　 99年度上更(一)字第460號
上　訴　人
即　被　告　賴建霖原名賴榮傑.
選任辯護人　陳學驊律師
上列上訴人即被告因違反毒品危害防制條例案件，不服臺灣桃園
地方法院98年度訴字第374 號，中華民國98年11月9 日第一審判
決（起訴案號：臺灣桃園地方法院檢察署97年度偵字第657 號、
97年度偵字第14063 號、97年度偵字第20406 號、97年度偵字第
21896 號、97年度偵字第24322 號），提起上訴，判決後由最高
法院發回更審，本院判決如下：
    主  文
原判決關於販賣第二級毒品予莊志豪、意圖販賣而持有第一級毒
品部分，均撤銷。
賴建霖意圖販賣而持有第二級毒品，累犯，處有期徒刑伍年陸月
；扣案如附表一編號一至三所示之第二級毒品甲基安非他命肆包
（驗餘淨重共計拾貳點柒公克），均沒收銷燬之；扣案如附表
一編號四至九所示之物，均沒收。又販賣第二級毒品，累犯，處
有期徒刑柒年陸月；扣案如附表二編號一、二所示之第二級毒品
甲基安非他命共貳包（驗餘淨重共計貳點玖柒捌公克），均沒
收銷燬之；未扣案販賣第二級毒品所得新臺幣伍佰元沒收之，如
全部或一部不能沒收時，以其財產抵償之；扣案如附表二編號三
、四所示之物，均沒收之。應執行有期徒刑拾年；扣案如附表一
編號一至三、如附表二編號一、二所示之第二級毒品甲基安非他
命共陸包（驗餘淨重共計拾伍點陸陸柒捌公克），均沒收銷燬之
；未扣案販賣第二級毒品所得新臺幣伍佰元沒收之，如全部或一
部不能沒收時，以其財產抵償之；扣案如附表一編號四至九所示
之物、如附表二編號三、四所示之物，均沒收之。
    事  實
一、賴建霖前於民國94年間因違反毒品危害防制條例案件，經臺
    灣桃園地方法院判處有期徒刑8 月、6 月，定應執行刑為有
    期徒刑1 年確定，於94年7 月12日入監服刑，於95年7 月8
    日執行完畢出監，仍不知悛悔，明知甲基安非他命為毒品危
    害防制條例所管制之第二級毒品，不得持有、販賣，竟分別
    為下列行為：
（一）於96年9 月27日入境後至96年12月18日被查獲間某不詳時
      間，在其位於桃園縣觀音鄉保障村草漯102 號住處附近拾
      得如附表一編號1 至3 所示之第二級毒品甲基安非他命4
      包（驗餘淨重共計12.73 公克）而持有後，因其量多質純
      ，竟起意牟利，意圖販賣予不特定人而持有之。嗣於96年
      12月18日晚間10時50分許在其住處門口遭警盤查時，因將
      如附表三編號1 之海洛因1 包丟棄於地（持有第一級毒品
      部分，如後所述），為警察覺可疑，旋於當晚11時10分許
      ，經賴建霖同意而搜索其所有並停放於其住處門邊之車牌
      號碼1116-RX 號自用小客車，扣得小夾鏈袋59枚（如附表
      一編號4 所示）；再於同晚11時20分許，亦經賴建霖同意
      而搜索其前開住處，於其房間懸掛牆上短褲口袋內扣得甲
      基安非他命1 包（如附表一編號1 所示）、於其廁所內花
      盆架上扣得甲基安非他命1 包（如附表一編號2 所示）、
      於其保險櫃內扣得甲基安非他命2 包（如附表一編號3 所
      示）、其所有之電子磅秤1 個、小夾鏈袋58枚、中夾鏈袋
      27 枚 、攪拌研磨器1 個（以上4 項如附表一編號5 至8
      所示）、於其房間電腦桌上扣得其所有之電子磅秤1 個（
      如附表一編號9 所示）。
（二）又於97年9 月14日下午，莊志豪以其所有0000000000號行
      動電話撥打賴建霖所有之0000000000號行動電話表示欲購
      買第二級毒品甲基安非他命，賴建霖另以其所有之000000
      0000號行動電話回覆，經往來洽妥交易細節後，賴建霖即
      基於販賣第二級毒品營利之犯意，於當日下午2 時50分許
      ，在桃園縣觀音鄉○○路某處，出售甲基安非他命1 包（
      驗餘淨重0.14公克，如附表二編號1 所示）予莊志豪，並
      收取代價新臺幣（以下同）500 元以賺取其中差價牟利。
      惟莊志豪旋於當日下午3 時30分許，在桃園縣觀音鄉○○
      路113 號前為警查獲，並扣得上開購自賴建霖之甲基安非
      他命1 包。嗣於97年9 月15日下午4 時30分許，警方持臺
      灣桃園地方法院核發之搜索票，先於賴建霖所有之前揭自
      用小客車內，扣得甲基安非他命1 包（驗餘淨重2.7978公
      克，如附表二編號2 所示），再於其前揭住處扣得其所有
      之夾鏈袋3 包（如附表二編號3 所示），及於賴建霖身上
      起出其所有之行動電話1 支（為雙插卡手機，含SIM 卡2
      枚，如附表二編號4 所示）。
二、案經桃園縣政府警察局中壢分局、平鎮分局及大園分局報請
    臺灣桃園地方法院檢察署檢察官偵查起訴。
    理  由
壹、程序方面
一、按被告以外之人於偵查中向檢察官所為之陳述，除顯有不可
    信之情況者外，得為證據，刑事訴訟法第159 條之1 第2 項
    定有明文；又現階段刑事訴訟法規定檢察官代表國家偵查犯
    罪、實施公訴，依法其有訊問被告、證人及鑑定人之權，證
    人、鑑定人且須具結，而實務運作時，偵查中檢察官向被告
    以外之人所取得之陳述，原則上均能遵守法律規定，不致違
    法取供，其可信性極高，故刑事訴訟法第159 條之1 第2 項
    明定被告以外之人於偵查中向檢察官所為陳述，除顯有不可
    信之情況者外，得為證據，至於該項所謂「顯有不可信性」
    ，係指陳述是否出於供述者之真意、有無違法取供情事之信
    用性而言，故應就偵查或調查筆錄製作之原因、過程及其功
    能等加以觀察其信用性，據以判斷該傳聞證據是否有顯不可
    信之情況，並非對其陳述內容之「證明力」如何加以論斷，
    二者之層次有別，不容混淆（刑事訴訟法第159 條之1 第2
    項之立法理由及最高法院94年度台上字第629 號判決意旨參
    照）。經查，證人莊志豪於偵查中以證人身分向檢察官而為
    之陳述，均經具結，且自筆錄內容觀之，並無不正取供之情
    事，即就卷證形式上觀察，尚無一望即知之顯不可信之情形
    ，辯護人以該證人「當時應該是有某些原因作不實陳述」主
    張其偵訊時之證述無證據能力，係就其證明力有所主張，並
    未指出並證明證人之證述有何顯不可信之情況，依刑事訴訟
    法第159 條之1 第2 項之規定，證人莊志豪於偵查中之證述
    自有證據能力。
二、再按被告以外之人（包括證人、鑑定人、告訴人、被害人及
    共同被告等）於審判外之陳述雖不符刑事訴訟法第159 條之
    1至之4 等4 條之規定，經當事人於審判程序同意作為證據，
    法院審酌該言詞陳述或書面陳述作成時之情況，認為適當者
    ，得為證據，當事人或辯護人於法院調查證據時，知有刑事
    訴訟法第159 條第1 項不得為證據之情形，而未於言詞辯論
    終結前聲明異議者，視為有前項之同意，同法第159 條之5
    定有明文。查本件下列所引用之被告以外之人於審判外之供
    述，公訴人、被告及其辯護人均於本院準備程序中表示同意
    作為證據（見本院卷第38頁反面至39頁），而本院審酌上開
    供述證據製作時之情況，無不當取供及證明力明顯過低之瑕
    疵，認以之作為證據應屬適當，揆諸前開規定，認前揭證據
    資料應有證據能力。
貳、實體方面
一、前揭意圖販賣而持有如附表一編號1 至3 所示第二級毒品甲
    基安非他命4 包之事實，訊據被告賴建霖固坦承持有該等毒
    品，惟矢口否認有何意圖販賣而持有第二級毒品甲基安非他
    命之犯行，辯稱：扣案之甲基安非他命僅供自己施用，伊並
    無販賣毒品，伊為了外帶方便吸食，而買了不同形式的夾鏈
    帶，電子磅秤則係防止購買毒品時被偷斤減兩之用等語，其
    辯護人另辯稱略以：一次大量購買毒品，價格容易壓低，也
    容易買到品質純度高之毒品，因此被告才常持有數十日施用
    量之毒品，被告被查獲持有之安非他命，非屬大量，以被告
    每日施用數次計算，施用幾日即罄，公訴人應提出積極證據
    證明被告係意圖販賣而持有，且被告有家人不斷之資助，購
    買毒品之金錢來源無缺，顯無以販毒換取購毒金錢之必要等
    語。經查：
（一）被告於警詢、偵訊及原審審理中均供承於上揭時、地，為
      警於其上址住處扣得其所有如附表一編號1 至3 所示之第
      二級毒品甲基安非他命之事實，有搜索扣押筆錄、扣押物
      品目錄表各1 份在卷可稽（見偵字第657 號卷第38至42頁
      ），而扣案白色晶體4 包經送鑑定結果，外觀型態均相似
      ，驗前總毛重13.86 公克（按，扣除包裝塑膠袋總重1.06
      公克，驗前淨重為12.8公克），經抽樣其中1 包鑑定（淨
      重5.17公克，取0.07公克鑑析用罄，餘5.1 公克），檢出
      第二級毒品甲基安非他命成分，純度約99％，推估該4 包
      之驗前總純質淨重約12.67 公克等情，有內政部警政署刑
      事警察局97年2 月19日刑鑑字第0970015271號鑑定書可憑
      （見偵字第657 號卷第80頁) ，故驗餘淨重共計12.73 公
      克（12.8公克－0.07公克＝12.73 公克），且有扣案該等
      甲基安非他命可資為佐，足認被告此部分供承持有上開第
      二級毒品甲基安非他命等語，與事實相符，首堪認定。
（二）如附表一編號1 至3 所示之甲基安非他命係被告所拾得一
      節，經被告於警詢中陳稱：為警查獲的安非他命是伊在伊
      住處附近撿到的，伊沒有向任何人購買等語（見偵字第65
      7 號卷第18至19頁）、於原審羈押庭時供稱：安非他命是
      在伊住處旁邊的空地上撿的等語（同前卷第71頁反面），
      迄原審審理中仍稱：安非他命是伊於查獲前在伊住處旁邊
      撿到的，所有查獲的安非他命都是伊撿到的等語（見原審
      審訴字卷第55頁），參以被告係於96年9 月27日入境，有
      其入出境資訊連結作業列印資料1 紙可憑（見本院前審卷
      第61頁），故其應係於96年9 月27日入境後迄96年12月18
      日為警查獲間之某不詳時間拾得該等安非他命而為持有。
（三）按意圖販賣而持有毒品罪，係行為人原無販賣營利之意圖
      ，於購入或因其他原因取得毒品後，始另行起意販賣營利
      者而言，亦即非以營利售賣之意圖而販入並持有，嗣起意
      售賣圖利，然尚未著手於賣出行為，始成立意圖販賣而持
      有毒品罪責（最高法院90年度台上字第2046號、95年度台
      上字第3574號等判決意旨參照）。又所謂意圖，乃犯罪構
      成之主觀違法要素，亦屬犯罪成立之要件，而行為人是否
      具有販賣之營利意圖，應從客觀上之社會環境、情況及證
      人、物證等資料，依據證據法則綜合研判認定，足以表明
      其主觀上之意念遂行性及確實性，經查：
    1.本件查獲被告持有如附表一編號1 至3 所示之第二級毒品
      甲基安非他命毛重達13.86 公克，淨重則有12.8公克，數
      量甚豐，顯與一般施用毒品者少量持有之情形有異。被告
      亦於原審調查中供承：伊施用甲基安非他命約每次0.2 公
      克，一次都是拿3 至4.5 公克的量等語（見原審聲羈字卷
      第13至14頁），足見其若購買安非他命，一次亦僅拿3 至
      4.5 公克，故其為警查獲時所持有之安非他命，顯逾其一
      般備於自用的量。又以被告前開所供施用甲基安非他命約
      每次0.2 公克等語，則上開毛重13.86 公克之甲基安非他
      命，約可供被告施用近70天，再觀諸上開甲基安非他命4
      包經鑑定結果，純度高達99％，此有前揭鑑定報告可稽，
      可知被告遭查獲之甲基安非他命不僅量多而且質甚精純，
      若稀釋至約50％，施用期間將可延長至約140 日，遠超過
      一般毒品施用者之短、中期施用量；而衡以甲基安非他命
      為化學合成之結晶體，極易受潮毀壞，無論保存、置放均
      屬不易，倘稍有不當，即有受潮、變質之可能，此自被告
      委由辯護人所具答辯狀稱：其因外出時亦有毒癮發作可能
      ，故以夾鏈袋層層包裝隨身攜行，可防毒品走味、影響吸
      食品質等情可徵（見本院卷第42頁）；毒品又為政府嚴予
      查緝之違禁物，大量攜帶或保存均有被警查緝而罹重刑之
      風險，此均為被告所明知，由被告前所供承：伊一次都是
      拿3 至4.5 公克的量等語，更足印證；可見被告突然拾獲
      逾其一般保存量數倍之安非他命，如全部供己慢慢施用，
      實存有變質或保存之風險，況被告尚須籌措施用海洛因之
      高額花費，生活亦存有後述之經濟壓力，則被告就該等安
      非他命當會考量施用以外之脫手方式，以免自身陷入被警
      查緝之風險，及毒品潮解變質之損失。
    2.又該等扣案甲基安非他命係自被告住處小保險櫃內、短褲
      口袋內、廁所內花盆架上所分別查獲，並於其車上查獲小
      夾鏈袋59枚、於其住處查獲小夾鏈袋58個、中夾鏈袋27個
      、電子秤2 個、攪拌研磨器1 個等物，以被告將其持有之
      甲基安非他命分裝數種不同重量，並持有電子磅秤及大量
      夾鏈袋、攪拌研磨器等可供稀釋、分裝之物品，亦與一般
      單純施用毒品之人之情狀有違。又毒品買賣係違法行為，
      非可公然為之，亦無公定之價格，其價額常隨來源是否充
      裕、查緝是否嚴緊等因素起伏不定，是販賣毒品者，往往
      秤量精確，且為防止毒品漏逸、潮濕，以便於攜帶藏放、
      避免警方查緝，多以夾鏈袋為分裝，是觀諸被告備有電子
      磅秤以為精準秤重，復有各類大小夾鏈袋以供分裝，顯有
      販賣之意圖，被告雖辯稱其所備電子磅秤係用於購買毒品
      時防止被偷斤減兩之用，然其於原審審調查中亦供承其購
      買甲基安非他命時，賣的人有磅秤，會叫伊自己看等語（
      見原審聲羈字卷第14頁），則販售毒品之人已提供確認重
      量之設備，被告洵無再為購買安非他命而準備2 個電子磅
      秤之需，況本件查獲之電子磅秤，均係於被告住處內扣得
      ，被告並未隨身或隨車攜帶以備其用，與其所辯亦有未合
      。
    3.再者，被告於偵查中供稱其因在大陸未賺到錢而於96年10
      月初返台，之後即無工作，生活花費靠向銀行舉債，96年
      9 月向花旗銀行借8 、9 萬元，至97年2 月中用畢，97年
      3 月再向中國信託借9 萬元，其一個月花用不止一萬元，
      除上開銀行借款外，家人逢年過節會給其紅包等語（見偵
      字第657 號卷第192 至193 頁），可見被告經濟狀況不佳
      ；其復沾染施用海洛因惡習，此經被告於警詢、偵查及原
      審審理中均坦承不諱（其施用毒品部分業已另案處理），
      而海洛因更屬價昂，亦經被告於偵查中陳稱：海洛因比金
      子還貴等語（同前卷第86頁），而本件同時為警查獲之海
      洛因，經被告陳稱係查獲前數日以1 錢2 萬元之價格所購
      入等語（見偵字第657 號卷第17至18頁），足徵其施用毒
      品花費不貲，然其並無工作，雖有家人之資助，生活花費
      猶須向銀行舉債，遑論毒癮發作時之需；故被告於持有如
      此大量、質純且逾其施用所需之甲基安非他命，轉手之間
      即可獲取暴利，緩解其財務壓力，並轉為購買海洛因以解
      毒癮，可徵被告有將上開甲基安非他命販售得利之意圖。
    4.又毒品係高價之物，為避免無故耗損，單純施用毒品之人
      ，並無準備大量之夾鏈袋，於購入毒品後，再自行分裝為
      多數小包，使毒品沾染、殘留於各個分裝袋上，徒增浪費
      之理，故被告倘僅供己施用，於施用時直接取出少量安非
      他命即可，又或酌取每日所攜帶之份量即可，其竟將所購
      得之毒品分裝為數小包裝，顯不符常理。再參諸被告亦有
      如事實欄一(二)所示交付甲基安非他命予莊志豪並收取價金
      500 元之行為，論述如後，故承上均徵被告辯稱所持有之
      甲基安非他命僅供己施用等語，並不可採，其具有營利之
      意圖，至屬灼然。
二、前揭販賣第二級毒品甲基安非他命予莊志豪部分，訊據被告
    固不否認莊志豪所取得之甲基安非他命為其所有之事實，惟
    矢口否認有何販賣第二級毒品甲基安非他命予莊志豪之犯行
    ，辯稱：當時莊志豪來汽車旅館找伊，係趁伊上廁所時，把
    伊放在桌上的安非他命用光，伊出來時，桌上吸食器內的安
    非他命及另一小包大約0.5 公克的安非他命都沒有了，伊詢
    問莊志豪，莊志豪稱均已施用完畢，伊因而與莊志豪發生口
    角，莊志豪沒有付錢給伊等語，其辯護人另辯稱略以：莊志
    豪之警詢與偵查筆錄多所歧異，關於購入之時間，證詞矛盾
    反覆，莊志豪係未經被告同意而擅自拿取被告放在桌上之甲
    基安非他命，且莊志豪為施用毒品之人，供出來源可獲減輕
    其刑之寬典，故為擔保其陳述之真實性，應有足以令人確信
    為真實之補強證據，始能資為論罪之依據，莊志豪於審理中
    均供稱並沒有向被告購買毒品，且無具體交易事證，交易時
    點、地點未臻明確等語為辯。經查：
（一）被告於警詢時即坦承：伊96年9 月14日當天有將安非他命
      1 包交付給莊志豪（惟辯稱係贈送）等語（見偵字第2040
      6 號卷第86頁），於原審為羈押訊問時亦坦承：伊因莊志
      豪電話一直打，給莊志豪大約0.2 公克之安非他命等語（
      見原審聲羈字第684 號卷第13頁），於本院前審行準備程
      序時，再度供認：伊承認有交付一次安非他命予莊志豪（
      仍辯稱係無償轉讓）等語（見本院前審卷第58頁反面），
      均坦承有交付安非他命1 包予莊志豪。被告雖又改稱：係
      莊志豪擅自拿取，伊詢問莊志豪時，莊志豪表示已施用完
      畢，伊並與莊志豪發生爭執等語，然查，如莊志豪係擅自
      拿取，被告何有前述贈送或無償轉讓之說，又若被告係發
      現安非他命不見並詢問莊志豪時，莊志豪表示已施用完畢
      ，被告何有前述「交付」安非他命1 包予莊志豪之說，可
      見被告事後改稱係莊志豪擅自拿取等語，與實情不符；此
      外，並有如附表二編號1 、2 所示之甲基安非他命扣案可
      資為佐，被告於96年9 月14日有交付安非他命1 包予莊志
      豪之事實，應堪認定。
（二）另據證人莊志豪於97年12月5 日偵訊時證稱：伊有向被告
      買毒品，買完不久，大約20幾分鐘就被抓，那天剛好是颱
      風天，伊平時稱被告為「阿全」，是經吃藥的朋友而知道
      被告有毒品，查獲這次是伊主動打電話給被告，伊說要「
      糖果」，被告就知道是安非他命，是在南埔往新坡的路上
      靠近南埔村處，於該日下午2 至4 時許完成交易，當時被
      告開藍色馬自達，伊付500 元給被告，伊被查獲扣案的之
      安非他命1 包就是當天向被告賴建霖購買的，伊在警詢所
      做的筆錄沒有被強暴、恐嚇或脅迫等語明確（見偵字第20
      406 號卷第143 至144 頁）。證人莊志豪就購買安非他命
      之金額、日期、地點、如何聯絡等節，所證內容均具體且
      明確，衡以證人莊志豪證稱其與被告係透過朋友認識，並
      無深仇大恨，自無任意誣陷被告並使己陷入偽證罪追訴之
      危險之理，其所言洵堪採信。此外，證人莊志豪於前揭時
      地向被告購得第二級毒品甲基安非他命施用後，旋為警查
      獲，經警採尿送臺灣科技檢驗科技股份有限公司檢驗結果
      ，確呈現甲基安非他命陽性反應，有該公司97年10月7 日
      CH/2008/90611 號濫用藥物檢驗報告在卷可稽（見本院卷
      第70至71頁），而自其身上扣得如附表二編號1 所示之透
      明結晶1 包，經臺灣科技檢驗科技股份有限公司檢驗結果
      ，確檢出第二級毒品甲基安非他命成分（驗餘淨重0.14公
      克），亦有該公司97年10月7 日CH/2008/90583 號濫用藥
      物檢驗報告在卷可按（見本院卷第68至69頁），證人莊志
      豪所涉犯施用第二級毒品罪部分，並經臺灣桃園地方法院
      於97年12月30日以97年度審訴字第3029號判處有期徒刑在
      案，有該判決書列印資料1 份在卷可考（見本院卷第65至
      66頁），足認證人莊志豪證稱其於前揭時地有向被告購買
      甲基安非他命吸食一節，自非無據。而參諸上開莊志豪違
      反毒品危害防制條例一案，其並未因供出所施用毒品之來
      源而請求減輕其刑，該案判決亦未因之減輕證人莊志豪之
      刑，足認證人莊志豪並非為求減免己身刑責而供出遭查獲
      之毒品係向被告購買一節，辯護人此部分辯護意旨顯係臆
      測，難以為採。
（三）證人莊志豪雖嗣於原審審理時改稱：伊沒有跟被告買過毒
      品，伊在警、偵訊都是亂講的，伊只是透過朋友認識被告
      ，97年9 月14日那天伊向被告要毒品施用，一直打電話給
      被告，問被告人在何處，伊向被告表示伊不舒服，請被告
      給伊一點安非他命救伊，就過去汽車旅館找被告，過了一
      下子，被告進去廁所，伊見汽車旅館桌上有毒品就拿來施
      用，因汽車旅館桌上另有1 包安非他命，剛好伊身上有殘
      渣袋，就拿一小塊安非他命裝進去，被告沒有看到，也沒
      有給被告錢，後來就發生爭吵，被告離開汽車旅館後，伊
      也離開汽車旅館，伊跟被告沒有恩怨，只是剛好被抓，就
      說是被告的等語（見原審審理卷第111 頁至第119 頁），
      附和被告所辯係證人莊志豪於汽車旅館趁其如廁之際偷走
      其安非他命等語，然查：
    1.證人莊志豪嗣於本院審理中證稱：伊當日打電話給被告，
      是為了請被告幫忙找綽號漢堡的人，得知被告在汽車旅館
      ，被告要伊過去再講，伊請陳建竹開車與伊一同前往，伊
      到汽車旅館時，陳建竹在外等候，被告開門讓伊進入，房
      間內無其他人，當日被告僅有簡單的告知伊綽號漢堡的人
      在觀音工業區裡面等語（見本院卷第76頁反面至78頁），
      則證人莊志豪所證述打電話給被告之原因，已有向被告表
      示不舒服、請被告給伊一點安非他命救伊，及詢問綽號漢
      堡之人何在之不同；對於其何以要前往汽車旅館，亦有得
      悉被告在該處、為索討毒品而前往，及詢問綽號漢堡的人
      何在，被告要其過去再說之不同，均南轅北轍。又如證人
      莊志豪係打電話請被告幫忙找人，而被告最後僅簡單告知
      綽號漢堡的人在觀音工業區裡面一語，則該簡單之訊息，
      十分容易在電話中告知，被告殊無特別要求證人莊志豪前
      往而當面告知之必要，證人莊志豪竟稱被告為之要其過去
      再說，實難為採；再以證人莊志豪前開所述：其打電話請
      被告幫忙找人，被告要其過去再說等情，顯僅一通電話之
      往來即足，然證人莊志豪所持用之0000000000號行動電話
      與被告所持用之0000000000號行動電話，於97年9 月14日
      有約20次之通話情形，有0000000000號行動電話通聯紀錄
      在卷可查（見偵字第20406 號卷第97頁反面），與證人莊
      志豪於本院審理中所證情節實難謀合，更徵證人莊志豪係
      為附和被告之辯詞而編纂當時情節。
    2.再者，若證人莊志豪係打電話向賴建霖「索討」安非他命
      施用，參以證人莊志豪於本院審理中證稱：97年9 月14日
      被警察查獲身上持有之0.16公克安非他命，係在新屋的汽
      車旅館，被告去上廁所，伊看到安非他命在桌上而偷拿的
      ，該包安非他命有用盒子稍微蓋著，伊隱隱看得到，伊在
      現場有偷用吸食器內的安非他命，當時被告可能不知道伊
      偷走該包毒品，伊當日與被告發生爭執，是被告講伊一下
      ，伊就走了等語（見本院卷第75至78頁），另被告亦於本
      院審理中陳稱：伊如廁出來時，桌上吸食器的安非他命及
      另一小包安非他命都沒有了，該包安非他命大約0.5 公克
      ，伊問莊志豪，莊志豪說其都吸完了等語（見本院卷第78
      頁反面），則莊志豪究係自桌上的安非他命中取一塊裝入
      其所攜帶之殘渣袋中偷走，又或係將桌上之整包安非他命
      偷走，莊志豪前後所證情節、莊志豪所證與被告所述內容
      ，均不相同，又被告究係發現其放置於桌上之安非他命1
      包失其所蹤或份量減少，以其等均表示當場有為此事發生
      爭執等情，應對當時情形印象深刻，殊無可能有如此截然
      不同之說詞。又被告本身亦有施用安非他命之習慣，對於
      其如廁之短時間內，一般施用毒品者之使用量，應有所了
      解，然被告於本院審理中卻稱係整包安非他命不見，其發
      現並質問莊志豪時，莊志豪表示已施用完畢等語，則以當
      時其放置於桌上之吸食器內尚裝有安非他命，已為莊志豪
      施用完畢，莊志豪是否有可能接連將該包安非他命再施用
      完畢、該數量豈莊志豪一時之間可得承受，被告豈能不無
      疑問；況若莊志豪表示已施用完畢，亦應殘留空袋，然被
      告係稱該包安非他命失其所蹤，其竟不生疑問，洵難採信
      。而若被告欲無償提供安非他命而約莊志豪前往汽車旅館
      ，即無因莊志豪取用其安非他命而與之發生爭執之可能。
      承上，被告所辯無償提供等語，與證人莊志豪之證詞衡不
      相符。
    3.綜依證人莊志豪於偵訊及原審、本院審理時之證述，其於
      原審審理時之證述與其於偵訊中之證詞，前後不一，相互
      矛盾，是否可信，已屬可疑；證人莊志豪於偵訊時，並未
      供稱被查獲之安非他命係在汽車旅館向被告所取得一事，
      且能具體指述與被告於何時、何地，以何種方式交易毒品
      ；其於原審審理時所稱：伊因急需施用毒品解決藥癮而不
      斷撥打電話予被告，被告並無答應給予毒品施用，伊得知
      被告人在汽車旅館，便前往與被告會合，於汽車旅館房間
      趁被告進入廁所之隙，撿拾桌上安非他命施用，並竊取桌
      上安非他命一小塊放入其所有之殘渣袋中，待被告自廁所
      出來發現伊正在施用毒品，與伊發生爭吵，伊便離開汽車
      旅館等節，佐以一般常情，倘被告並未同意莊志豪得施用
      其毒品，何以告知莊志豪其人現在汽車旅館？且被告既知
      莊志豪毒癮發作，豈有逕至廁所而留置安非他命於桌上之
      理？又若被告同意莊志豪施用其毒品而告知其人在汽車旅
      館，則於莊志豪施用毒品後，被告又何須發怒與之爭執？
      況莊志豪與被告並無嫌隙，倘莊志豪確自被告處竊得安非
      他命一小塊，其於偵訊時大可吐露實情，何須指證該扣案
      毒品係被告所販出，且經檢察官告知虛偽陳述將負偽證刑
      責後，仍無顧偽證罪追訴之風險指述被告販毒？凡此，均
      與常理有違。綜上所述，證人莊志豪於原審及本院審理時
      所為附和被告辯詞之上開證詞，前後不一，並均與經驗法
      則有違，證明力極為薄弱，不足採信。
（四）按一般毒品可任意分裝或增減其分量、純度，而每次買賣
      之價量，亦得隨時依雙方關係之深淺、當時之資力、需求
      程度及對行情之認知等因素，機動調整，因之販賣之利得
      ，除經被告主動供承，或帳冊價量均記載明確外，委難察
      得實情，是縱未確切查得販賣賺取之實際差價，但除別有
      事證，足認係按同一價格轉讓，確無牟利意圖之情形外，
      尚難執此認非法販賣之事證有所不足，致知過坦承者難辭
      重典，飾詞否認者反得逞僥倖，而失情理之平；且毒品之
      價格不低，取得不易，凡為販賣之不法勾當者，苟無利可
      圖，應無甘冒被查緝法辦重刑之危險，平白無利轉讓之理
      ；查被告遇有莊志豪詢問，即允諾交易並親自持毒品前往
      約定地點交付，並收取價款，參以販賣毒品係政府嚴予查
      緝之違法行為，非可公然為之，被告所冒風險甚大，是其
      販入毒品之價格必較售出予莊志豪之價格低廉，而有從中
      賺取買賣差價牟利之意圖及事實，應堪認定。
三、綜上各節，本件事證已臻明確，被告辯解各節，皆係卸責之
    詞，不足採信，其前開犯行俱堪認定，均應依法論科。
四、比較新舊法
（一）被告行為後，毒品危害防制條例第4 條業經總統於98年5
      月20日以華總一義字第09800125141 號令修正公布，並依
      同條例第36條規定，於98年11月20日生效，被告行為時之
      毒品危害防制條例第4 條第2 項有關販賣第二級毒品之法
      定刑度為「無期徒刑或7 年以上有期徒刑，得併科7 百萬
      元以下罰金。」修正後毒品危害防制條例第4 條第2 項則
      提高刑度為：「無期徒刑或7 年以上有期徒刑，得併科1
      千萬元以下罰金。」經比較新舊法結果，以被告行為時之
      規定較有利於被告，依刑法第2 條第1 項之規定，自應適
      用修正前毒品危害防制條例之規定論處。
（二）毒品危害防制條例第11條雖於上開修正時亦增訂第3 項：
      「持有第一級毒品純質淨重10公克以上者，處1 年以上7
      年以下有期徒刑，得併科新臺幣100 萬元以下罰金」、第
      4 項：「持有第二級毒品純質淨重20公克以上者，處6 月
      以上5 年以下有期徒刑，得併科新臺幣70萬元以下罰金」
      ，惟被告本件所持有之第一、二級毒品均無從證明有逾上
      開數量，故無就此部分比較新舊法之必要，附此說明。
五、論罪部分：
    核被告所為如事實欄一(一)所示之行為，係犯修正前毒品危害
    防制條例第5 條第2 項之意圖販賣而持有第二級毒品罪；被
    告持有甲基安非他命之低度行為，應為其後意圖販賣而持有
    之高度行為所吸收，不另論罪。另核被告所為如事實欄一(二)
    所示之行為，係犯修正前毒品危害防制條例第4 條第2 項之
    販賣第二級毒品罪，其持有甲基安非他命之低度行為，應為
    販賣之高度行為所吸收，不另論罪。被告前有事實欄所示之
    犯罪科刑及執行情形，有本院被告前案紀錄表1 份在卷可稽
    ，其受有期徒刑之執行完畢後，5 年以內故意再犯前揭有期
    徒刑以上之各罪，均為累犯，應分別依刑法第47條第1 項之
    規定加重其刑（惟販賣第二級毒品之法定刑無期徒刑部分不
    得加重）。被告所為意圖販賣而持有第二級毒品、販賣第二
    級毒品犯行，犯意各別，行為互殊，應分論併罰之。
六、原審就前該各罪予以論科，固非無見，然查：（一）被告迭
    於警詢、偵查及原審羈押庭中供稱如附表一編號1 至3 所示
    之甲基安非他命係伊撿拾而來，另如附表三所示之毒品，係
    伊購買而得等語，原審於事實欄載明「於某不詳之時間地點
    ，以某不詳之方式購得如附表（按為該判決之附表）編號5
    所示之第一級毒品海洛因2 包、附表（同前）編號6 所示之
    第二級毒品甲基安非他命4 包」等語，並於理由欄記載「被
    告賴建霖係同時販入第一級毒品海洛因及第二級毒品甲基安
    非他命」等語，似乏所據，且本件並無證據證明被告意圖販
    賣而持有如附表三所示之第一級毒品，如後所述，原判決就
    前開事實欄一(一)部分，以被告同時販入第一級毒品海洛因及
    第二級毒品甲基安非他命「並同時萌生營利意圖」，認被告
    係以一行為同時觸犯意圖販賣而持有第一級毒品、意圖販賣
    而持有第二級毒品等2 罪名，為想像競合犯，應依刑法第55
    條之規定，從一重之意圖販賣而持有第一級毒品罪處斷等語
    ，尚有違誤。（二）又按審判中之勘驗，係由法院、審判長
    、受命法官以感官知覺，對犯罪相關之人、物、地等證據，
    親自加以勘察、體驗其性質或狀態之調查方法，屬法定證據
    方法之一種，自應由法院依法定程序行之。又當事人及審判
    中之辯護人得於搜索或扣押時在場，但被告受拘禁，或認其
    在場於搜索或扣押有妨害者，不在此限，刑事訴訟法第150
    條第1項 定有明文，依同法第219 條，此項規定於審判中實
    施勘驗時準用之，屬被告「在場權」之一種，倘無法定例外
    情形，而未依法通知當事人及辯護人，使其有到場會勘之機
    會，所踐行之訴訟程序自有瑕疵，應認屬違背法定程序取得
    之證據，最高法院所著96年度台上字第6127號判決意旨可資
    參照。原判決理由所載「經本院勘驗證人莊志豪97年12月5
    日之偵訊筆錄……堪認證人莊志豪於偵訊時之證詞，徵而有
    信。」等語（見原判決第21頁第6 至18行），以之認定事實
    。惟稽之卷內資料，上開勘驗係原審於98年9 月10日由法官
    偕同書記官在刑事紀錄科所進行，未經法院通知被告或辯護
    人到場，又未依刑事訴訟法第165 條之1 第2 項規定，以適
    當之設備顯示以供當事人辨認，則所踐行之訴訟程序即有可
    議，原審以上開勘驗筆錄為事實欄一(二)部分判決之基礎，尚
    有未洽。被告不服原判決提起上訴，於上訴意旨表明否認犯
    行等情，然被告有如事實欄一(一)、(二)所示之行為，本院已一
    一列舉事證及說明如前，被告就原審依職權為證據取捨及心
    證形成之事項，執詞反覆爭執，俱不可採，為無理由；惟原
    判決既有上開可議之處，自屬無可維持而應由本院將原判決
    關於被告販賣第二級毒品予莊志豪、意圖販賣而持有第一級
    毒品暨應執行刑部分予以撤銷改判。爰審酌被告賴建霖本身
    有施用毒品之惡習，明知第二級毒品甲基安非他命對於人體
    有莫大之戕害，竟漠視毒品之危害性，為圖一己私利，伺機
    販售如附表一編號1 至3 所示之甲基安非他命，倘流入市面
    ，對他人、社會均將造成極大危害，另販售如附表二編號1
    所示之甲基安非他命予莊志豪牟利，嚴重危害國民身心健康
    與社會風氣，其所為實值非難；兼衡被告犯罪之動機、目的
    ，暨其犯罪後之態度等一切情狀，分別量處如主文第2 項所
    示之刑，並定其應執行之刑。
七、沒收部分：
（一）扣案如附表一編號1 至3 所示、如附表二編號1 、2 所示
      之甲基安非他命，均為毒品危害防制條例所列管之第二級
      毒品（扣案裝置該等甲基安非他命之包裝袋，因直接與上
      開毒品接觸，與其上微量毒品無從析離，應整體視為毒品
      ），均依修正前毒品危害防制條例第18條第1 項前段規定
      ，於各該罪項下宣告沒收銷燬之。
（二）被告販賣第二級毒品甲基安非他命予莊志豪所得500 元，
      應依修正前毒品危害防制條例第19條第1 項規定於該罪項
      下宣告沒收，如全部或一部不能沒收時，以其財產抵償之
      。
（三）扣案如附表二編號4 所示被告所使用之行動電話為雙插卡
      手機，其撥號用0000000000，接聽用0000000000，故有二
      門號等情，經被告於警詢中陳明（見偵字第20406 號卷第
      85頁），該行動電話係被告用以與莊志豪聯繫交易毒品所
      用之物，應依修正前毒品危害防制條例第19條第1 項規定
      ，於販賣第二級毒品罪項下宣告沒收之。
（四）如附表一編號4 至9 所示之物，均係被告所有併供意圖販
      賣而持有第二級毒品所用之物，亦依修正前毒品危害防制
      條例第19條第1 項規定，於意圖販賣而持有第二級毒品罪
      項下宣告沒收之。
（五）如附表二編號3 所示之塑膠袋，係被告所有併供預備販賣
      第二級毒品所用之物，應依刑法第38條第1 項第2 款規定
      ，於販賣第二級毒品罪項下宣告沒收。
（六）其餘扣案物品，既非違禁物，亦無積極證據證明與本件犯
      罪有關，均無從為沒收之諭知，附此說明。
、不另為無罪諭知部分：
一、公訴意旨另以：被告明知海洛因係毒品危害防制條例列管之
    第一級毒品，竟於某不詳之時間地點，以某不詳之方式，取
    得該等毒品之不詳數量（因部分嗣為被告所施用，無從估算
    取得之具體數量），其後持有之海洛因2包（毛重7.94公克
    ），竟意圖販賣予不特定人牟利而持有之，嗣於96年12月18
    日晚間10時50分許，在桃園縣觀音鄉保障村14鄰草漯102 號
    住處門口遭警盤查，賴建霖丟棄其中之海洛因1 包（毛重3.
    83公克）在地上，為警察覺，於同晚11時20分許，經被告同
    意搜索，在被告前開住處化妝台抽屜內另扣得海洛因1 包，
    因認被告另涉毒品危害防制條例第5 條第1 項之意圖販賣而
    持有第一級毒品海洛因罪嫌等語。
二、按案件曾經判決確定者，應諭知免訴之判決，刑事訴訟法第
    302 條第1 款定有明文。又實質上一罪或裁判上之一罪，其
    一部分犯罪事實曾經判決確定者，其效力當然及於全部，故
    案件曾經判決確定者，應為免訴判決之原則，關於實質上一
    罪或裁判上一罪，均有其適用（最高法院32年度上字第2578
    號、60年度台非字第77號等判例意旨參照）。
三、訊據被告固不否認持有如附表三所示第一級毒品海洛因之事
    實，惟堅決否認有何意圖販賣而持有第一級毒品之行為，辯
    稱：該等毒品係伊購入供己施用等語。公訴意旨認被告涉有
    意圖販賣而持有第一級毒品海洛因之犯行，無非係以被告供
    承該等毒品為其所有，且其無固定工作，並持有大量毒品與
    夾鏈袋、電子磅秤等，為其主要論據。然查：
（一）按刑事訴訟法上所謂認定犯罪事實之證據，係指足以認定
      被告確有犯罪行為之積極證據而言，該項證據自須適合於
      被告犯罪事實之認定，始得採為斷罪資料；如未能發現相
      當證據，或證據不足以證明，自不能以推測或擬制之方法
      ，以為裁判之基礎。又刑事訴訟上證明之資料，無論其為
      直接或間接證據，均須達於通常一般之人均不致有所懷疑
      ，而得確信其為真實之程度，始得據為有罪之認定，若其
      關於被告是否犯罪之證明未能達此程度，而有合理性懷疑
      之存在，致使無從形成有罪之確信，根據「罪證有疑，利
      於被告」之證據法則，即不得遽為不利被告之認定，分別
      有最高法院29年度上字第3105號、40年度台上字第86號、
      76年度台上字第4986號等判例意旨可參。又按，事實審法
      院對於證據之取捨，依法雖有自由判斷之權，然積極證據
      不足以證明犯罪事實時，被告之抗辯或反證縱屬虛偽，仍
      不能以此資為積極證據應予採信之理由，亦經最高法院30
      年上字第482 號判例明揭其旨。而我國刑事訴訟制度業已
      修正為以當事人進行主義為主，職權進行主義為輔，檢察
      官立於原告之地位，其對於被告之犯罪事實，本負有積極
      舉證之義務，且刑事被告原無自證無罪之義務，其在訴訟
      上所為之辯解，只須達於對起訴事證提出合理質疑之程度
      為已足，檢察官如對於被告所為之辯解仍有爭執，即應依
      照刑事訴訟法第161 條之規定，負積極舉證之責。
（二）扣案如附表三所示之檢品2 包經送法務部調查局鑑定結果
      ，固均含第一級毒品海洛因成分，合計淨重7.94公克，純
      度53.45 ％，純質淨重4.24公克，有該局97年1 月20日調
      科壹字第09723005630 號鑑定書在卷可憑（見偵字第657
      號卷第81頁），然經被告於偵查中供稱：其係以加入香菸
      之方式施用海洛因，每次用量0.2 公克等語（見偵字第65
      7 號卷第64頁），復依據Clark's Isolation and Iden-
      tification of Drugs 文獻記載，海洛因一般劑量為每4
      小時施用5 至10毫克（純品），其最低致死劑量為200 毫
      克，若單次施用超過該劑量，即有致命之可能，惟久用成
      癮者會產生耐藥性，其程度依個人體質、使用頻率與接觸
      時間之長短等因素而異，可使其致死劑量增至數倍或十倍
      以上；使用相同劑量之海洛因，若以摻黏香菸點燃方式吸
      食，因會有部分海洛因揮發擴散至空氣中，故隨香菸吸入
      人體之量，會少於以靜脈注射進入人體之量，若欲使進入
      人體之劑量相同以達相當之效果，摻加於香菸之海洛因劑
      量應高於水溶注射之劑量等情，有行政院衛生署管制藥品
      局另案函覆之92年1 月28日管檢字第113371號函可按（見
      本院卷第82-1至82-2頁），及參諸本件警方於96年12月18
      日搜索時，尚自被告之自用小客車上搜出摻有海洛因之香
      菸半支，有桃園縣政府警察局平鎮分局搜索、扣押筆錄、
      扣押物品目錄表各1 份在卷可稽（見偵字第657 號卷第34
      至36頁），是被告所供其以摻入香菸之方式施用海洛因，
      每次施用劑量約0.2 公克等情，應為可採；故以被告持有
      上開海洛因之淨重為7.94公克，其純度僅53.45 ％，業經
      鑑定如前，顯為業已稀釋之毒品，其數量衡與一般施用毒
      品之人所持有之數量比較，並非顯不相當，故尚不足以該
      等海洛因之數量及純度，即認定被告係意圖販賣而持有之
      ，原應就此部分為無罪之諭知，然被告於96年12月18日被
      查獲時，係同時持有海洛因、甲基安非他命，故檢察官起
      訴意圖販賣而持有第一級毒品部分，因與前開論科之意圖
      販賣而持有第二級毒品部分有裁判上一罪關係，爰不就此
      部分另為無罪之諭知。
據上論斷，應依刑事訴訟法第369 條第1 項前段、第364 條、第
299 條第1 項前段，98年5 月20日修正前毒品危害防制條例第4
條第2 項、第5 條第2 項、第18條第1 項前段、第19條第1 項，
刑法第2 條第1 項前段、第11條、第47條第1 項、第51條第5 款
、第38條第1 項第2 款，判決如主文。
本案經檢察官何明楨到庭執行職務。
中    華    民    國   100    年    1     月    25    日
                  刑事第十九庭審判長法  官  鄧振球
                                    法  官  潘翠雪
                                    法  官  彭幸鳴
以上正本證明與原本無異。
如不服本判決，應於收受送達後10日內向本院提出上訴書狀，其
未敘述上訴之理由者並得於提起上訴後10日內向本院補提理由書
（均須按他造當事人之人數附繕本）「切勿逕送上級法院」。
                                    書記官  陳靜姿
中    華    民    國   100    年    1     月    25    日
附錄本案論罪科刑法條：
98年5 月20日修正前毒品危害防制條例
第4 條第2 項
製造、運輸、販賣第二級毒品者，處無期徒刑或7 年以上有期徒
刑，得併科新臺幣700 萬元以下罰金。
第5 條第2 項
意圖販賣而持有第二級毒品者，處5 年以上有期徒刑，得併科新
臺幣500 萬元以下罰金。
附表一：
┌────────┬──┬──────────────────┐
│編號 ／ 名  稱  │數量│          備            註          │
├────────┼──┼──────────────────┤
│1.第二級毒品甲基│1 包│1.編號3 部分係於被告住處小保險櫃內查│
│  安非他命      │    │  獲。                              │
├────────┼──┤2.編號4 部分係於被告住處懸掛牆上之短│
│2.第二級毒品甲基│1 包│  褲口袋內查獲。                    │
│  安非他命      │    │3.編號5 部分係於被告住處廁所內花盆架│
├────────┼──┤  上查獲。                          │
│3.第二級毒品甲基│2 包│4.鑑定結果：                        │
│  安非他命      │    │  (1)該4 包白色晶體，外觀型態均相似，│
├────────┴──┤    驗前總毛重13.86 公克（按，經扣除│
│驗餘淨重共計12.73 公克│    包裝塑膠袋總重1.06公克，驗前淨重│
│                      │    為12.8公克）。                  │
│                      │  (2)經抽樣其中1 包鑑定，淨重5.17公克│
│                      │    ，取0.07公克鑑析用罄，餘5.1 公克│
│                      │    。                              │
│                      │  (3)檢出第二級毒品甲基安非他命成分，│
│                      │    純度約99％，推估該4 包之驗前總純│
│                      │    質逕重約12.67 公克。            │
│                      │  (4)有內政部警政署刑事警察局97 年2月│
│                      │    19日刑鑑字第0970015271號鑑定書可│
│                      │    參（見偵字第657 號卷第80頁) 。  │
├────────┬──┼──────────────────┤
│4.小夾鏈袋      │59枚│1.被告所有並供犯意圖販賣而持有第二級│
│                │    │  毒品之罪所用之物。                │
│                │    │2.於被告之自小客車內查獲。          │
├────────┼──┼──────────────────┤
│5.電子磅秤      │1 個│1.被告所有並供犯意圖販賣而持有第二級│
├────────┼──┤  毒品之罪所用之物。                │
│6.小夾鏈袋      │58枚│2.均於被告住處保險櫃內查獲。        │
├────────┼──┤                                    │
│7.中夾鏈袋      │27枚│                                    │
├────────┼──┤                                    │
│8.攪拌研磨器    │1 個│                                    │
├────────┼──┼──────────────────┤
│9.電子磅秤      │1 個│1.被告所有並供犯意圖販賣而持有第二級│
│                │    │  毒品之罪所用之物。                │
│                │    │2.於被告住處內電腦桌上查獲。        │
└────────┴──┴──────────────────┘
附表二：
┌────────┬──┬──────────────────┐
│編號 ／ 名  稱  │數量│          備            註          │
├────────┼──┼──────────────────┤
│1.第二級毒品甲基│1 包│1.被告販賣予莊志豪之毒品。          │
│  安非他命      │    │2.於97年9 月14日下午3 時30分在桃園縣│
├────────┴──┤  觀音鄉○○路113 號前，自莊志豪身上│
│驗餘淨重0.14公克      │  查獲。                            │
│                      │3.鑑驗結果：                        │
│                      │  (1)確呈甲基安非他命陽性反應。      │
│                      │  (2)淨重0.16公克，因鑑驗使用0.02公克│
│                      │    。                              │
│                      │  (3)有臺灣檢驗科技股份有限公司97年10│
│                      │    月7 日CH/2008/90583 號濫用藥物檢│
│                      │    驗報告可參（見本院卷第68至69頁）│
│                      │    。                              │
├────────┬──┼──────────────────┤
│2.第二級毒品甲基│1 包│1.於被告之自小客車上查獲。          │
│  安非他命      │    │2.鑑驗結果：                        │
├────────┴──┤  (1)檢出甲基安非他命成分，驗前淨重2.│
│驗餘淨重2.7978公克    │    8416克，取樣0.0438克鑑析用罄，驗│
│                      │    餘淨重2.7978克。                │
│                      │  (2)有憲兵司令部刑事鑑驗中心98年2 月│
│                      │    18日憲直刑鑑字第0980000272號鑑定│
│                      │    書可參（見原審卷第87頁）。      │
├────────┬──┼──────────────────┤
│3.夾鏈袋        │3 包│1.被告所有並預備供販賣毒品所用之物。│
│                │    │2.於被告住處查獲。                  │
├────────┼──┼──────────────────┤
│4.行動電話      │1 支│1.被告所有並供連繫販賣毒品所用之物。│
│（含SIM 卡2 枚）│    │2.於被告身上查獲。                  │
│                │    │3.為雙插卡手機，原搭配0000000000、  │
│                │    │  0000000000等二門號使用。          │
└────────┴──┴──────────────────┘
附表三：
┌────────┬──┬──────────────────┐
│編號 ／ 名  稱  │數量│          備            註          │
├────────┼──┼──────────────────┤
│1.第一級毒品海洛│1 包│1.編號1 部分係被告棄置於地為警查獲。│
│  因            │    │2.編號2 部分係於被告住處房間化妝檯抽│
├────────┼──┤  屜內查獲。                        │
│2.第一級毒品海洛│1 包│3.經鑑定結果，該2 包檢品均含第一級毒│
│  因            │    │  品海洛因成分，合計淨重7.94公克，純│
├────────┴──┤  度53.45 ％，純質淨重4.24公克，有法│
│淨重合計7.94公克      │  務部調查局97年1 月20日調科壹字第09│
│                      │  000000000 號鑑定書可參（見偵字第65│
│                      │  7 號卷第81頁）。                  │
└───────────┴──────────────────┘